# 关于收入确认时点

提问人：qcz0620 时间：2021-06-29 13:58:00
公司的业务模式为与客户签订知识产权维权服务合同，服务合同约定，公司免费为客户提供知识产权维权服务，公司通过主动发现并调查侵权案件，向侵权人提起民事诉讼或索赔。案件胜诉后或与侵权人达成和解协议后，根据实际收到的赔偿款，客户按照约定的分成比例享有部分收益，剩余部分归公司所有。无论案件是否胜诉，客户均不承担主动维权案件的办案成本。若案件胜诉或与侵权人达成和解协议后客户无法收到赔偿款，客户对公司无付款义务。
请教陈版主和各位老师，以诉讼判决生效、和解协议达成和以客户收到赔偿款作为维权服务收入确认的时点哪个比较符合新收入准则的要求。
如果以诉讼判决生效、和解协议达成的日期作为收入确认时点，存在客户实际收到的赔偿款小于诉讼判决金额的情况，从而导致公司最终收到的维权服务款项小于按判决书中的赔偿款计算的确认收入金额。
如果以客户收到赔偿款的日期作为收入确认时点，因公司客户较多且部分客户较强势，无法及时查询到客户赔偿款的到账情况，可能会导致收入确认跨期或收入确认不完整等情形。

回答人：chenyiwei
新收入准则下，判断与客户之间的合同是否成立的条件之一是“企业因向客户转让商品而有权取得的对价很可能收回”。如果在胜诉或和解时点无法合理判断赔偿款收到的可能性，则胜诉或达成和解协议的时点不是一个合适的收入确认时点。但不排除在某些案例中，这个时点已有较大的确定性。
如果以客户收到赔偿款的日期作为收入确认时点，如你所述可能存在收入确认滞后的问题，但对于无法合理估计收款可能性或者可收回金额的案例而言，可能这个时点还是比较合适的，也是比较谨慎的。
总之这还更多地是一个会计估计问题，需结合具体案例的情况讨论，不建议一刀切。